臺北高等行政法院裁定
                                     110年度交抗字第26號
抗  告  人  武心誠                                     
上列抗告人因交通裁決事件，對於中華民國110年5月5日臺灣士
林地方法院110年度交字第116號行政訴訟裁定，提起抗告，本院
裁定如下：
    主  文
抗告駁回。
抗告訴訟費用新臺幣參佰元由抗告人負擔。
    理  由
一、按交通裁決事件之抗告，抗告法院認抗告為無理由者，應為
    駁回抗告之裁定。此依行政訴訟法第237條之9第3項準用行
    政訴訟法第272條規定，再準用民事訴訟法第495條之1第1項
    、第449條第1項規定自明。
二、抗告人於民國110年2月2日下午1時39分許，駕駛車牌號碼00
    0-0000號營業小客車，行駛至臺北市○○區○○路0段00巷與承
    德路4段交岔路口時，遭臺北市政府警察局士林分局後港派
    出所值勤員警認有「闖紅燈」之違規行為而予以攔檢，並填
    製110年2月2日掌電字第A00E21759號舉發違反道路交通管理
    事件通知單（下稱舉發通知單）予以舉發。嗣經抗告人向新
    北市政府交通事件裁決處提出陳述書，經該處函轉臺北市政
    府警察局士林分局（下稱士林分局），士林分局以110年3月
    29日北市警士分交字第1103025921號函（下稱系爭函文）復
    查處情形，並副知抗告人。抗告人不服系爭函文，向臺灣士
    林地方法院（下稱原審法院）提起行政訴訟，經原審法院11
    0年度交字第116號行政訴訟裁定（下稱原裁定）以系爭函文
    非行政處分，新北市政府交通事件裁決處復未就本件交通違
    規開立裁決書，抗告人訴請撤銷並非合法等語，駁回抗告人
    之訴。嗣新北市政府交通事件裁決處於原裁定抗告期間內作
    成110年5月14日新北裁催字第48-A00E21759號違反道路交通
    管理事件裁決書（下稱原處分），以抗告人違反道路交通管
    理處罰條例（下稱處罰條例）第63條第1項、第53條第1項規
    定，裁處抗告人罰鍰新臺幣2700元，並記違規點數3點，抗
    告人遂於110年5月20日（本院收文日）以行政訴訟抗告狀對
    原裁定提起抗告，並一併對原處分表示不服（抗告人對原處
    分提起行政訴訟部分，本院另以裁定移送至管轄法院）。　
    　　　
四、抗告意旨略以：抗告人因不熟悉法條，誤認為系爭函文為處
    分，原裁定駁回後遂立即申請裁決書，並於法定期間提起抗
    告，以利後續審理云云。
五、本院查：
（一）按起訴要件不備，而無從補正者，行政法院應以裁定駁回
      之，乃為行政訴訟法第107條第1項第10款所明定。次按，
      「道路交通管理之稽查，違規紀錄，由交通勤務警察，或
      依法令執行交通稽查任務人員執行之。」、「違反本條例
      之行為，由下列機關處罰之：一、第十二條至第六十八條
      及第九十二條第七項、第八項由公路主管機關處罰。」、
      「受處分人不服第八條或第三十七條第六項處罰之裁決者
      ，應以原處分機關為被告，逕向管轄之地方法院行政訴訟
      庭提起訴訟；其中撤銷訴訟之提起，應於裁決書送達後三
      十日之不變期間內為之。」、「本條例之……、舉發……、罰
      鍰繳納、向處罰機關陳述意見或裁決之處理程序、……之處
      理細則，由交通部會同內政部定之。」，亦為處罰條例第
      7條第1項、第8條第1項第1款、第87條及第92條第4項所明
      定。據處罰條例第92條第4項授權制定之違反道路交通管
      理事件統一裁罰基準及處理細則第48條第1項、第59條第2
      項則規定：「違反道路交通管理事件，行為人認為舉發之
      事實與違規情形相符者，得於接獲通知單後，親自或委託
      他人持該通知單，不經裁決向指定之處所，逕依裁罰基準
      執行並繳納罰鍰結案」、「依第四十八條第一項辦理經繳
      納罰鍰後，若有不服者，得於三十日內向處罰機關陳述。
      」準此，目前法制設計上，違反道路交通管理處罰條例第
      12條至第68條及第92條第7項、第8項規定之行為，由交通
      勤務警察或依法令執行交通稽查任務人員執行道路交通管
      理之稽查、舉發，行為人如認舉發之事實與違規情形相符
      ，得不經公路主管機關裁決，逕依裁罰基準繳納罰鍰結案
      ，如有不服者，則向公路主管機關陳述意見，而由公路主
      管機關決定是否作成交通裁決處罰。行為人仍有不服者，
      乃以公路主管機關所為之裁決為不服之對象，向行政法院
      提起行政訴訟，始屬適法。 
（二）本件抗告人就系爭函文及舉發通知單舉發其「闖紅燈」之
      行為不服，然於公路主管機關作成原處分前，逕就系爭函
      文提起撤銷訴訟，依上開規定及說明，起訴要件自有未合
      。從而，原裁定以起訴不備要件駁回抗告人之訴，並無違
      誤。抗告意旨猶執前詞提起抗告，難認有據，應予駁回。
六、據上論結，本件抗告為無理由，依行政訴訟法第237條之8第
    1項、第237條之9第3項、第272條、第104條，民事訴訟法第
    495條之1第1項、第449條第1項、第95條、第78條，裁定如
    主文。
中　　華　　民　　國　　110 　年　　10　　月　　22　　日
　　　　　　　　　臺北高等行政法院第三庭
                        　　審判長法  官　楊得君　
                           　　　 法  官　周泰德　
                          　 　　 法  官　彭康凡　
上為正本係照原本作成。
不得抗告。
中　　華　　民　　國　　110 　年　　10　　月　　22　　日
　　　　　　　　　　　　　　　　　書記官　陳可欣